臺灣新北地方法院三重簡易庭民事裁定　110年度重聲字第125號

 
聲　請　人　曾永宏　
上列聲請人因本院109 年度重簡字第1838號損害賠償事件，聲請
交付法庭錄音光碟，本院裁定如下：
    主  文
一、聲請人於繳納費用後，准予交付本院109 年度重簡字第1838
    號損害賠償事件於民國110 年9 月23日言詞辯論期日之法庭
    錄音光碟予聲請人。
二、聲請人就第一項所示法庭錄音光碟內容，不得散布、公開播
    送，或為非正當目的使用。
三、聲請費用由聲請人負擔。
    理  由
一、按當事人及依法得聲請閱覽卷宗之人，因主張或維護其法律
    上利益，得於開庭翌日起至裁判確定後6 個月內，繳納費用
    聲請法院許可交付法庭錄音或錄影內容，法院組織法第90條
    之1 第1 項前段定有明文。次按交付法庭錄音、錄影內容之
    聲請案（事）件，應由錄音、錄影之法院裁定之。但錄音、
    錄影之法院與錄音、錄影內容所屬案（事）件卷證所在之法
    院不同者，該卷證所在之法院，認有必要者，亦得裁定之；
    認無必要者，得將該聲請案（事）件裁定移送錄音、錄影之
    法院，法院辦理交付錄音影內容應行注意事項第3 項定有明
    文。又當事人及依法得聲請閱覽卷宗之人，因主張或維護其
    法律上利益，聲請交付法庭錄音內容時，應敘明理由，由法
    院為許可與否之裁定；法院受理前項聲請，如認符合聲請人
    要件，並在聲請期間內提出，且就所主張或維護法律上之利
    益已敘明者，除法令另有排除規定外，應予許可；前項聲請
    經法院裁定許可者，每張光碟應繳納費用新臺幣50元；持有
    第1 項法庭錄音、錄影內容之人，就取得之錄音、錄影內容
    ，不得散布、公開播送，或為非正當目的使用，法庭錄音錄
    影及其利用保存辦法第8 條、法院組織法第90條之4 第1 項
    亦分別定有明文。
二、本件聲請意旨略以：聲請人欲聲請法官迴避，爰依法聲請交
    付民國110 年9 月23日言詞辯論期日法庭錄音光碟等語。
三、經查，聲請人係本院109 年度重簡字第1838號請求損害賠償
    事件被告之訴訟代理人，業經查明無訛，堪認其係有權聲請
    交付錄音光碟之人。聲請人復已敘明其聲請交付法庭錄音以
    維護其法律上利益之理由，揆諸首揭規定，其聲請交付本院
    109 年度重簡字第1838號請求損害賠償事件於110 年9 月23
    日言詞辯論期日之法庭錄音光碟，核無不合，應予准許，聲
    請人並應依前開規定支付費用。又聲請人依法就取得之法庭
    錄音內容，不得散布、公開播送，或為非正當目的使用，併
    特予裁示以促其注意遵守。
四、爰裁定如主文。   
中　　華　　民　　國　110 　　年　　11　　月　　29　　日
    　　　　　　　　　臺灣新北地方法院三重簡易庭
                            法　官　王凱俐
以上為正本係照原本作成
如對本裁定抗告須於裁定送達後10日內向本院提出抗告狀，並繳
納抗告費新臺幣1000元。
 
中　　華　　民　　國　110 　　年　　11　　月　　29　　日
　　　　　　　　　　　　　　書記官　林穎慧